臺北高等行政法院裁定
110年度交上字第392號
上  訴  人  王錦聰                              
被 上訴 人  新北市政府交通事件裁決處
代  表  人  李忠台            
上列當事人間交通裁決事件，上訴人對於中華民國110年10月28
日臺灣新北地方法院110年度交字第457號行政訴訟判決，提起上
訴，本院裁定如下：
    主  文
上訴駁回。
上訴審訴訟費用新臺幣柒佰伍拾元由上訴人負擔。
    理  由
一、按對於交通裁決事件之判決提起上訴，非以其違背法令為理
    由，不得為之，且應於上訴理由中表明原判決所違背之法令
    及其具體內容之事由，或表明依訴訟資料可認為原判決有違
    背法令之具體事實之事由，行政訴訟法第237條之9第2項準
    用第235條第2項及第236條之1規定甚明。是對於地方法院交
    通裁決事件之判決上訴，非以其違背法令，且於上訴理由中
    表明上開事由之一者，即屬不應准許，自應認為不合法而駁
    回之。
二、上訴人經新北市政府警察局三峽分局三峽交通分隊警員以其
    於民國110年1月26日16時36分許，駕駛車牌號碼000-00號營
    業大貨車（總重17公噸），行經設有「禁止15噸以上大貨車
    左轉7-9、12-14、1530-1830、假日10-18」標誌之新北市鶯
    歌區文化路、中正二路交岔路口（下稱系爭路口）時，有不
    遵守該道路交通標誌之指示而違規左轉之行為，乃製單舉發
    ，並移送被上訴人處理，經被上訴人查認上訴人違規屬實，
    依道路交通管理處罰條例第60條第2項第3款規定，以110年5
    月6日新北裁催字第48-C39A90061號違反道路交通管理事件
    裁決書（下稱原處分），裁處上訴人罰鍰新臺幣900元。上
    訴人不服，提起行政訴訟，經臺灣新北地方法院以110年度
    交字第457號行政訴訟判決（下稱原判決）駁回，遂提起本
    件上訴。
三、上訴人對原判決提起上訴，主張：依憲法第15條，人民之生
    存權、工作權、財產權，應予保障。系爭路口直行新北市鶯
    歌區文化路、國慶路、中正二路及尖山路都禁行；原審對國
    慶路之描述有誤，實則國慶路也禁止進入，由Google Map街
    景圖即可看到禁行標示，如法官不採信，建議現場會勘。系
    爭路口距伊之住家僅450公尺，惟因為管制路段，伊必須繞
    道回家，增加約20分鐘行車時間，路上風險亦隨駕駛時間增
    加、專注度降低而提高；又如送貨途經此處，為求如期交貨
    ，必須鋌而走險找替代道路開快車，亦將增加潛在風險，故
    伊對系爭路口設置為管制路段有所質疑。地方政府設置管制
    區的標準不該因人制宜，區域內高級住戶多、素質水準高就
    劃定為管制區，相對落後區就隨便看待，造成大貨車被迫抄
    小路的亂象。又事發地點因場地空曠，旁邊有大客車停車格
    空位，便於取締，加上附近路段規劃為禁行路段，警方在此
    取締可說佈下天羅地網，把大貨車司機當作提款機，惟周邊
    其他管制路段卻不去取締，難達管制目的。大貨車司機活動
    區域為全省，無人可以熟悉各地之管制路段，必須邊開車邊
    找路，Google Map也未針對大貨車規劃路線，故管制區設置
    綿密，將造成大貨車駕駛人無路可走之困境等語。惟查，原
    判決事實及理由欄貳、二、㈠所載：「國慶街是陶瓷老街入
    口及鶯歌區醫院、藥商一條街最繁華商圈，卻未受到管制……
    」等語，係上訴人於原審起訴狀之主張，並非原判決駁回上
    訴人之訴所持理由，則上訴人執其於原審未提出之Google M
    ap街景圖3張（參見本院卷第53頁）及聲請勘驗現場等新證
    據，指稱原判決對國慶路之描述有誤，實則國慶路也禁止進
    入云云，不能認為已具體表明原判決有何違背法令之情事。
    又原判決業已敘明：系爭路口所設置禁止大貨車左轉之交通
    標誌，係屬一般處分，於主管機關對外設置完成時即發生效
    力，於其變更或除去前，上訴人自有遵守之義務，故上訴人
    以該交通標誌之設置有違比例原則為由，訴請撤銷原處分，
    為無理由。經核上訴人其餘上訴理由，無非就原審已論斷所
    不採者，復執陳詞再為爭議，並未表明原判決所違背之法令
    及其具體內容，或依訴訟資料可認為原判決有違背法令之具
    體事實之事由。依首開規定及說明，應認其上訴為不合法。
四、結論：本件上訴為不合法，爰裁定如主文。
中　　華　　民　　國　　111 　年　　3 　　月　　2 　　日
　　　                臺北高等行政法院第四庭
　                              審判長法　官　高　愈　杰
　                                    法　官　楊　坤　樵
　                                    法　官　鍾　啟　煒
上為正本係照原本作成。
不得抗告。
中　　華　　民　　國　　111 　年　　3 　　月　　2 　　日
                                      書記官　李  建  德